臺灣高等法院高雄分院刑事判決　　　　 96年度上易字第391號
上　訴　人　臺灣高雄地方法院檢察署檢察官
上　訴　人
即　被　告　乙○○
　　　　　　　　　　（臺灣高雄看守所羈押中）
上列上訴人因被告竊盜案件，不服臺灣高雄地方法院95年度易字
第1184號中華民國96年3 月15日第一審判決（起訴案號：臺灣高
雄地方法院檢察署95年度偵字第9005號），高雄提起上訴，本院
判決如下：
     主  文
上訴駁回。
    事實及理由
一、本案經本院審理結果，認第一審判決第1 頁事實欄倒數第2
    行「癸○○○房屋裝修門窗未關，入內徒手竊得不銹鋼門窗
    1 片」之後，應增列「（侵入住宅部分，未據告訴）」，其
    他部分之認事用法及量刑均無不當，應予維持，並引用第一
    審判決書記載之事實、證據及理由（如附件所示）。
二、公訴人上訴理由略以：「被告乙○○自90年間起即犯有竊盜
    案件，且屢經判處徒刑7月、8月，而被告經刑之執行後仍未
    加悔改，再犯本件多次竊盜，顯見已有犯罪習慣，如不予強
    制工作，無法矯正其扭曲之價值觀，且其竊盜犯行造成社會
    不安，原判決量刑過輕且未宣告強制工作，均有不當」（見
    本院卷第52頁）等語；另被告提起上訴，則指原判決量刑過
    重云云。經查：
(一)、上訴人即被告乙○○所犯係死刑、無期徒刑、最輕本刑為3
    年以上有期徒刑以外之罪，已經被告就被訴事實為有罪之陳
    述，經本院聽取當事人之意見後，依刑事訴訟法第273 條之
    1 第1 項之規定，裁定進行簡式審判程序。本件卷內之人證
    、物證、書證等證據，依同法第273 條之2 規定，不受第15
    9 條第1 項關於傳聞法則規定之限制，依法均有證據能力，
    合先明。
(二)、被告於有期徒刑執行完畢後再犯本罪之情形，已據原審論處
    累犯並加重其刑，又原判決事實(1)部分之竊盜犯行，均於2
    、3 個月期間為之，並非長期為之，另其於入監執行後雖再
    犯原判決事實(2)部分，但亦僅有1 次竊盜犯行，自難逕認被
    告有何竊盜犯罪之習慣，則原判決未予認定被告有犯罪之習
    慣，於法並無未合；又原判決審酌被告所犯本件竊盜之犯罪
    情狀、犯後態度等情，量處2 年3 月、6 月，並定執行刑2
    年6 月，尚稱允當；公訴人及被告上開上訴意旨所稱「量刑
    過輕」、「量刑過重」，均無可採，是公訴人及被告所提上
    均無理由，應予駁回。
據上論斷，應依刑事訴訟法第368條、第373條，判決如主文。
本案經檢察官張其主到庭執行職務。
中　　華　　民　　國　　96　　年　　6 　　月　　20　　日
                  刑事第一庭    審判長法  官  郭雅美
                                      法  官  莊崑山
                                      法  官  張意聰
以上正本證明與原本無異。
本判決不得上訴。
中　　華　　民　　國　　96　　年　　6 　　月　　20　　日
　　　　　　　　　　　　　　　　　　　書記官  呂素珍
附件：
臺灣高雄地方法院刑事判決　　　　　　　95年度易字第1184號
公　訴　人　臺灣高雄地方法院檢察署檢察官
被　　　告　乙○○　男　37歲（民國○○年○月○日生）
　　　　　　　　　　身分證統一編號：Ｚ000000000號
　　　　　　　　　　戶籍高雄縣鳳山市○○里○○路34巷1號
                    （鳳山市第一戶政事務所）
　　　　　　　　　　居高雄縣鳳山市○○路125巷14號
　　　　　　　　　　（現於臺灣高雄看守所羈押中）
上列被告因竊盜案件，經檢察官提起公訴（95年度偵字第9005號
、第13043號），本院判決如下：
    主  文
乙○○連續竊盜，累犯，處有期徒刑貳年月。又竊盜，累犯，
處有期徒刑陸月。應執行有期徒刑貳年陸月。
    事    實
一、乙○○前於民國90年間因竊盜案件，經本院以90年度易字第
    2358號判決判處有期徒刑7 月確定，於91年2 月8 日入監執
    行，並於91年9 月7 日執行完畢（構成累犯）。再因竊盜案
    件經本院於93年8 月24日以93年度易字第930 號判決，判處
    有期徒刑8 月確定，於94年6 月20日入監執行，而於95年2
    月19日執行完畢。詎仍不知悔改，(1)復基於意圖為自己不法
    所有之概括犯意，於本院上開93年度易字第930 號確定判決
    宣判後，自94年4 月10日11時許起，至94年6 月18日10時許
    止，先後於附表一編號1 至13所列之時、地，以附表所示手
    法，連續徒手竊取如附表一編號1 至13所示被害人之物品得
    手，乙○○並將前開竊得之行動電話變賣予位與高雄市○○○路132 號1 樓由不知情之高明義所開立之中古手機行。(2)
    嗣另基於意圖為自己不法所有之犯意，於95年5 月6 日11時
    30分許，至高雄市○○區○○路47號（附表一編號14），趁
    癸○○○房屋裝修門窗未關，入內徒手竊得不銹鋼門窗1 片
    得逞，嗣放置於其車牌號碼QSZ-733 號輕型機車腳踏墊搭載
    離去，於行經惠民路與益群路口時，為警盤查而查獲上情。
二、案分經庚○○訴由高雄市政府警察局、高雄市政府警察局楠
    梓分局移送臺灣高雄地方法院檢察署檢察官偵查起訴。
    理    由
一、檢察官、被告就起訴書所載證據清單所列證據方法之證據能
    力，均表示不爭執，且被告就其於警詢、檢察官偵訊時所為
    之陳述，均表明實在，無意見等語明確（參本院卷第139 、
    164 頁），是上開證據方法自得採為本案之證據。
二、訊據被告就附表一編號1 至14所示時地，徒手竊取如事實(1)
    、(2)所示物品之犯行，坦承不諱，核與證人丁○○、戊○○
    、己○○、辛○○、子○○、丑○○、卯○○之檢察官偵訊
    中證述、證人庚○○、丙○○、甲○○、蘇柏任、壬○○、
    寅○○、癸○○○、高明義之警詢證述相符，並有楠梓分局
    扣押筆錄、扣押物品收據、扣押物品目錄表各1 份、買賣契
    約書14份、通聯調閱查詢單27份、贓物認領保管單1 份、現
    場照片2 紙可資佐證，是被告上開自白，核與卷內積極證據
    相符，洵堪採信。本件被告確有如附表一所示之竊盜行為，
    事證明確，犯行堪以認定，應予依法論科。
三、按被告行為後，如附表二所示之刑法有關規定，業於94年2
    月2 日經總統令修正公布，於95年7 月1 日施行，自應依刑
    法第2 條第1 項規定，為新舊法之比較，以資判斷最有利於
    被告之法律。而比較新舊法時，應就罪刑有關之共犯、未遂
    犯、想像競合犯、牽連犯、連續犯、結合犯，以及累犯加重
    、自首減輕暨其他法定加減原因（如身分加減）與加減例等
    一切情形，綜其全部罪刑之結果而為比較（最高法院95年5
    月23日刑事庭第8 次會議決議參照）。經比較新舊法如附表
    二所示之罰金刑下限、易科罰金之折算標準、連續犯、定執
    行刑之上限等規定後，依刑法第2 條第1 項前段之規定，以
    舊法即行為時法有利於被告，自應適用修正前規定論處。
四、核被告事實(1)、(2)所為，均係犯刑法第320 條第1 項之竊取
    財物罪。被告事實(1)部分，如附表一編號1 至13所示先後多
    次竊取他人財物，犯意相同，手段同一，顯係基於概括之犯
    意反覆為之，構成修正施行前刑法第56條之連續犯，應僅論
    以一竊盜罪，並予加重其刑。再被告事實(1)（即附表一編號
    1 至13）最後竊盜時點編號12為94年6 月18日10時許，距事
    實(2)之時點95年5 月6 日11時30分許，已間隔達10月又18日
    之久，而其間被告另因竊盜案件，經本院以93年度易字第
    930 號判處有期徒刑8 月確定，於94年6 月20日入監執行，
    而於95年2 月19日執行完畢出監後，始為上開事實(2)即附表
    一編號14犯行，難認被告所為事實(2)之犯行，與事實(1)之犯
    行間為基於概括犯意為之，是被告事實(2)之犯行係另行起意
    竊盜，則上開事實(1)、(2)多數犯行，自應論以數罪併罰之。
    又被告前因竊盜案件，經本院以90年度易字第2358號判決判
    處有期徒刑7 月確定，於91年9 月7 日執行完畢，有臺灣高
    等法院被告前案紀錄表在卷可稽，被告於有期徒刑執行完畢
    後，5 年以內再故意犯本件有期徒刑以上之罪，應逕依刑法
    第47條第1 項規定（本件被告無論依修正施行前、後規定，
    均構成累犯，即無新舊法比較之問題），均論以累犯，並依
    法加重其刑，事實(1)部分應遞加重之。爰審酌被告基於貪念
    ，多次下手竊取他人財物變賣花用，漠視他人財產權，實有
    不該，且被告前因竊盜案件，經本院處刑執行完畢，仍不知
    悔改，復為本件多次犯行，且事實(1)部分多達13件犯行，變
    賣手機代價已花用，惡性匪淺，量刑自不宜從輕，惟念其犯
    後坦承犯行，而事實(2)部分之不銹鋼門窗已經被害人領回，
    暨其犯罪之動機、目的、手段等一切情狀，各量處如主文所
    示之刑，並依法定其應執行刑，以資懲儆。
五、至公訴人雖請求對被告宣告強制工作，惟按刑法第90條第1
    項固有規定：有犯罪之習慣或因遊蕩或懶惰成習而犯罪者，
    於刑之執行前，令入勞動場所，強制工作。此係本於保安處
    分應受比例原則之規範，使保安處分之宣告，與行為人所為
    行為之嚴重性、行為人所表現之危險性及對於行為人未來行
    為之期待性相當之意旨而制定，而由法院視行為人之危險性
    格，決定應否令入勞動處所強制工作，以達預防之目的。所
    謂「有犯罪之習慣」係指對於犯罪以為日常之惰性行為，乃
    一種犯罪之習性（參最高法院94年度台上字第6611號判決意
    旨）。本件被告事實(1)固多達13件竊盜犯行，其發生時間集
    中於94年4 、5 、6 月間，容因其經濟情勢短期內發生變化
    所致，而非長期為之；且此部分犯行主要係針對手機下手，
    趁被害人貨車、機車未鎖或無人看顧之際行竊，而依被害人
    警詢稱每支手機約值新台幣1 千至數千元不等，數額非鉅；
    再被告於95年2 月19日執行完畢出監後，除於事實(2)編號14
    順手竊取1 片不銹鋼門窗之1 件外，並未查獲有多數密集、
    巨額竊盜之犯行。又被告本件附表所示之竊盜，均未以任何
    兇器為之，是難認其已達「有犯罪之習慣或因遊蕩或懶惰成
    習而犯罪」之習性，而以執行上開論罪之科刑為已足，尚無
    予以宣告強制工作之必要，附此敘明。
五、據上論結，應依刑事訴訟法第299 條第1 項前段，修正前刑
    法第56條、第320 條第1 項、第51條第5 款，刑法第47條第
    1 項，判決如主文。
本案經檢察官洪期榮到庭執行職務。
中　　華　　民　　國　　96　　年　　3 　　月　　15　　日
　                刑事第二庭  審判長法　官  邱永貴
                                    法  官  楊筑婷
                                    法  官  李昆南
以上正本證明與原本無異。
如不服本判決，應於判決送達後10日內，向本院提出上訴狀。
中　　華　　民　　國　　96　　年　　3 　　月　　15　　日
                                    書記官  黃美玲
附錄本判決論罪之法條：
刑法第320條第1項
意圖為自己不法之所有或第三人不法之所有，而竊取他人之動產
者，為竊盜罪，處5年以下有期徒刑、拘役或500元以下罰金。
附表一：
 ┌──┬────┬─────┬───────┬───┬───────┐
 │編號│犯罪時間│犯罪地點  │    手法      │被害人│   竊得物品   │
 ├──┼────┼─────┼───────┼───┼───────┤
 │ 1  │94年4月 │高雄市三民│見貨車車門未上│卯○○│行動電話1具(序│
 │    │10日11時│區○○路與│鎖，進入車內徒│      │號：0000000000│
 │    │許      │大昌路口  │手竊取        │      │05037)        │
 ├──┼────┼─────┼───────┼───┼───────┤
 │ 2  │94年4月 │高雄市三民│同上          │丙○○│行動電話1具(序│
 │    │間某日15│區○○○路│              │      │號：0000000000│
 │    │時許    │（東急屋大│              │      │41444)        │
 │    │        │賣場）    │              │      │              │
 ├──┼────┼─────┼───────┼───┼───────┤
 │ 3  │94年4月 │高雄縣仁武│同上          │甲○○│行動電話2具(序│
 │    │間某日14│鄉○○○街│              │      │號：0000000000│
 │    │、15時許│（公司倉庫│              │      │06325、0000000│
 │    │        │）前      │              │      │00000000)     │
 ├──┼────┼─────┼───────┼───┼───────┤
 │ 4  │94年4月 │高雄市苓雅│同上          │己○○│行動電話1具(序│
 │    │間某日10│區○○街「│              │      │號：0000000000│
 │    │時許    │同城化工公│              │      │68865)        │
 │    │        │司」      │              │      │              │
 ├──┼────┼─────┼───────┼───┼───────┤
 │ 5  │94年4月 │高雄市左營│同上          │丁○○│行動電話1具(序│
 │    │間某日14│區○○街  │              │      │號：0000000000│
 │    │時許    │107號之1「│              │      │56260)        │
 │    │        │藝螢照明公│              │      │              │
 │    │        │司」前    │              │      │              │
 ├──┼────┼─────┼───────┼───┼───────┤
 │ 6  │94年4月 │高雄市左營│同上          │庚○○│行動電話1具(序│
 │    │間某日10│區○○街「│              │      │號：0000000000│
 │    │時許    │陽光大樓」│              │      │30217)        │
 │    │        │後方。    │              │      │              │
 ├──┼────┼─────┼───────┼───┼───────┤
 │ 7  │94年4月 │高雄市左營│見騎樓攤位無人│子○○│行動電話1具(序│
 │    │間某日12│區○○路38│看顧徒手竊取  │      │號：0000000000│
 │    │時許    │號        │              │      │65044)        │
 ├──┼────┼─────┼───────┼───┼───────┤
 │ 8  │94年4月 │高雄市左營│見貨車車門未上│辰○○│行動電話1具(序│
 │    │中、下旬│區○○路靠│鎖，進入車內徒│      │號：0000000000│
 │    │某日12、│近海軍總醫│手竊取        │      │56269)        │
 │    │13時許  │院某處    │              │      │              │
 ├──┼────┼─────┼───────┼───┼───────┤
 │ 9  │94年5月 │高雄縣鳳山│同上          │戊○○│行動電話1具(序│
 │    │初某日14│市○○路與│              │      │號：0000000000│
 │    │時許    │文中街口  │              │      │04676) 、現金3│
 │    │        │          │              │      │千多元        │
 ├──┼────┼─────┼───────┼───┼───────┤
 │ 10 │94年5月 │高雄縣仁武│同上          │壬○○│行動電話1具(序│
 │    │間某日10│鄉○○路仁│              │      │號：0000000000│
 │    │時許    │武工業區「│              │      │58571)        │
 │    │        │三錏實業股│              │      │              │
 │    │        │份有限公司│              │      │              │
 │    │        │」        │              │      │              │
 ├──┼────┼─────┼───────┼───┼───────┤
 │ 11 │94年5月 │高雄市三民│見機車置物箱未│辛○○│行動電話1具(序│
 │    │11日12時│區○○○路│上鎖徒手竊取  │      │號：0000000000│
 │    │許      │與重慶街口│              │      │53472)        │
 ├──┼────┼─────┼───────┼───┼───────┤
 │ 12 │94年6月 │高雄縣鳥松│見貨車車門未上│丑○○│行動電話1具(序│
 │    │18日10時│鄉○○路  │鎖，進入車內徒│      │號：0000000000│
 │    │許      │          │手竊取        │      │98754)        │
 ├──┼────┼─────┼───────┼───┼───────┤
 │ 13 │94年4月 │高雄醫學院│同上          │寅○○│行動電話1具(序│
 │    │間某日16│對面附近巷│              │      │號：0000000000│
 │    │、17時許│內        │              │      │18858)、皮包1 │
 │    │        │          │              │      │只（內有現金1 │
 │    │        │          │              │      │千多元）      │
 ├──┼────┼─────┼───────┼───┼───────┤
 │ 14 │95年5月6│高雄市楠梓│趁房屋裝修門窗│陳蔡月│不鏽鋼鐵門窗1 │
 │    │日11時  │區○○路47│未關，入內徒手│娥    │片            │
 │    │30分許  │號        │行竊          │      │              │
 └──┴────┴─────┴───────┴───┴───────┘
附表二：
┌──────┬─────────────┬─────────────┬───────┬────┐
│相關變更條文│行為時法（下稱舊法）之內容│裁判時法（下稱新法）之內容│比  較  理  由│備    註│
├──────┼─────────────┼─────────────┼───────┼────┤
│【罰金刑貨幣│依法律應處罰金、罰鍰者，就│中華民國94年1 月7 日法修正│刑法之貨幣單位│按現行法│
│單位之變更】│其原定數額得提高為2 倍至10│施行後，刑法分則編所定罰金│由「元（指銀元│規所定貨│
│罰金罰鍰提高│倍（刑法乃係定明10倍）。第│之貨幣單位為新臺幣。94年1 │）」變更為「新│幣單位折│
│標準條例第1 │1 條所定得提高倍數之規定，│月7 日刑法修正時，刑法分則│臺幣」，且刑法│算新臺幣│
│條前段、第5 │於本條例修正後制定之法律，│編未修正之條文定有罰金者，│分則之罰金數額│條例第2 │
│條→刑法施行│不適用之；本條例修正前公布│自94年1 月7 日刑法修正施行│，亦視該分則先│條之規定│
│法第1 條之1 │之法律，於本條例修正後修正│後，就其所定數額提高為30倍│前曾修正與否，│折算後等│
│第1項 、第2 │其罰金罰鍰數額或法律經全部│。但72年6 月26日至94年1 月│而分別提高3 倍│值，是新│
│項          │修正而其罰金罰鍰數額未予變│7 日新增或修正之條文，就其│或30倍。      │法並未較│
│            │更者，亦同。              │所定數額提高為3 倍。      │              │有利於被│
│            │                          │                          │              │告。    │
├──────┼─────────────┼─────────────┼───────┼────┤
│【罰金刑下限│罰金：（銀元）1 元以上。  │罰金：新臺幣1,000 元以上，│罰金刑之下限，│舊法有利│
│變更】刑法第│                          │以百元計算之。            │由銀元10元（經│於被告  │
│33條第5 款：│                          │                          │提高）即新臺幣│        │
│            │                          │                          │30元，提高為新│        │
│            │                          │                          │臺幣1,000 元  │        │
├──────┼─────────────┼─────────────┼───────┼────┤
│【易科罰金折│犯最重本刑為5 年以下有期徒│犯最重本刑為5 年以下有期徒│易科罰金折算標│舊法有利│
│算標準變更】│刑以下之刑之罪，而受6 個月│刑以下之刑之罪，而受6 個月│準由銀元300 元│於被告  │
│修正前刑法第│以下有期徒刑或拘役之宣告…│以下有期徒刑或拘役之宣告者│即新臺幣900 元│        │
│41條第1 項前│得以（銀元，下同）1 元以上│，得以新臺幣1,000 元、    │，提高為以新臺│        │
│段、修正前罰│3 元以下折算1 日，易科罰金│2,000 元或3,000 元折算1 日│幣1,000 元、  │        │
│金罰鍰提高標│。依刑法第41條易科罰金…就│，易科罰金。              │2,000 元、3,00│        │
│準條例第2條 │其原定數額提高為100 倍折算│                          │0 元折算1 日  │        │
│→現行刑法第│1 日；法律所定罰金數額未依│                          │              │        │
│41條第1 項前│本條例提高倍數，或其處罰法│                          │              │        │
│段          │條無罰金刑之規定者，亦同。│                          │              │        │
├──────┼─────────────┼─────────────┼───────┼────┤
│【連續犯】前│連續數行為而犯同一罪名者，│廢止（刪除）              │修正前以一罪論│舊法有利│
│刑法第56條  │以一罪論。但得加重其刑至二│                          │，修正後應論以│於被告  │
│            │分之一。                  │                          │數罪。        │        │
├──────┼─────────────┼─────────────┼───────┼────┤
│【多數有期徒│五、宣告多數有期徒刑者，於│五、宣告多數有期徒刑者，於│修正後應執行刑│舊法有利│
│刑定執行刑上│    各刑中最長期以上，各刑│    各刑中最長期以上，各刑│上限之規定，對│於被告  │
│限】刑法第51│    合併之刑期以下，定其刑│    合併之刑期以下，定其刑│被告較為不利  │        │
│條第5 款    │    期。但不得逾20年。    │    期。但不得逾30年。    │              │        │
├──────┼─────────────┴─────────────┴───────┴────┤
│整體比較結果│舊法有利於被告                                                                  │
└──────┴────────────────────────────────────────┘
